【裁判字號】    90,訴緝,12
【裁判日期】    900301
【裁判案由】    竊盜
【裁判全文】
臺灣臺北地方法院刑事判決                            九十年度訴緝字第一二號
    公  訴  人  臺灣臺北地方法院檢察署檢察官
    被      告  甲○○
右列被告因竊盜案件，經檢察官提起公訴（八十四年度偵字第三０三二號），本院判
決如左：
    主      文
甲○○踰越安全設備竊盜，累犯，處有期徒刑壹年。
    事      實
一、甲○○有竊盜前科，於民國七十七年十二月間，因犯竊盜罪，經本院判處有期徒
    刑六月確定，於七十八年九月一日羈押期滿執行完畢。又因犯竊盜罪，經法院判
    處有期徒刑二年確定，於七十九年三月間，復因犯強盜罪，經台灣高等法院撤銷
    改判有期徒刑六年，嗣經最高法院於同年五月間判決上訴駁回確定，二案於七十
    九年六月間經台灣高等法院以七十九年度聲字第五七一號定執行刑有期徒刑七年
    六月確定，於八十二年八月二十一日因縮短刑期假釋出監；於八十三年十月間，
    又因違反麻醉藥品管理條例案件，經本院判處有期徒刑七月確定，前揭假釋之宣
    告因而遭撤銷須執行殘刑，二案接續執行（現在台灣台北監獄執行中，指揮書執
    畢日期為九十三年十二月十二日）。
二、甲○○仍不知悔改，意圖為自己不法之所有，於八十二年十二月二十五日凌晨某
    時許，至台北市○○路○段九十六號十二樓樓頂陽台處，自該陽台下至十二樓之
    二盛虹國際開發機構陽台，再由該陽台之落地窗處進入該無人居住之機構辦公室
    ，侵入其內竊取該機構職員乙○○所有置放於辦公桌抽屜內之美金二千元、港幣
    一千五百元、韓幣六十萬元、新加坡幣三百五十元、美國運通旅行支票五十六張
    （每張為美金一千元，共計美金五萬六千元）、金飾（計有藍寶石Ｋ金戒指二只
    ，價值新台幣四萬元；Ｋ金項鍊一條，價值新台幣一萬元；金手環一付，價值新
    台幣一萬元）及應廣翰護照等物，得手後逃離該處（侵入建築物部分未據告訴）
    。甲○○竊得上揭物品後，於八十三年二、三月間將上揭旅行支票在台北市○○
    區○○街四十三號處販賣予廖泰勳（廖泰勳所涉故買贓物犯行，業經本院於八十
    四年十二月十九日以八十四年度易字第五八００號判處有期徒刑八月，嗣經台灣
    高等法院於八十五年二月二十八日以八十五年上易字第八九八號駁回上訴確定）
    ，迨廖泰勳於八十三年五月二日至中國大陸廣州市中國銀行廣州分行簽名兌得人
    民幣現金，因而循線查獲上情。
三、案經台北市政府警察局大安分局報請台灣台北地方法院檢察署檢察官偵查起訴。
    理      由
一、訊據被告甲○○對於右揭時、地踰越安全設備竊盜美金二千元、港幣一千五百元
    、韓幣六十萬元、新加坡幣三百五十元、美國運通旅行支票五十六張之事實坦承
    不諱，然矢口否認有竊取護照及金飾等物，辯稱：並未竊取護照及金飾云云。經
    查：被告於警訊中業已坦認確有竊取護照及金飾等物之事實不諱（見偵查卷第三
    頁反面），斯時被告甫方行竊不久，對所竊之物品為何記憶鮮明；反之，隨時間
    之經過，記憶難免模糊，顯以警訊中對其竊得財物之論述較為可採，是被告嗣後
    翻異前供，辯稱並未竊取護照及金飾云云，顯係卸責之詞，不足採信。此外，復
    據被害人乙○○指述綦詳，又經證人應海濤、廖泰勳證述明確暨中國國際商業銀
    行敦南分行賣出外匯水單及手續費收入收據、失竊之旅行支票影本等件附卷可稽
    ，又有錄影帶一支可資佐證。綜上，本件事證明確，其犯行堪以認定，應予依法
    論科。
二、查被告甲○○於八十二年十二月二十五日凌晨某時許，至台北市○○路○段九十
    六號十二樓樓頂陽台處，自該陽台下至十二樓之二盛虹國際開發機構陽台，再由
    該陽台上具有防閑作用之落地窗處進入該機構辦公室，侵入其內竊取該機構職員
    乙○○所有如事實欄所載財物之所為，係犯刑法第三百二十一條第一項第二款之
    踰越安全設備竊盜罪。又被告有竊盜前科，於七十七年間，因犯竊盜罪，經本院
    判處有期徒刑六月確定，於七十八年九月一日羈押期滿執行完畢，有台灣高等法
    院檢察署刑案紀錄簡覆表一份在卷可稽，其於五年內再犯本件有期徒刑以上之罪
    ，為累犯，應依刑法第四十七條之規定加重其刑。爰審酌被告已有多次竊盜前科
    ，不思工作獲致報償，竟仍不知悔改踰越安全設備竊取他人財物，暨其犯罪動機
    、目的、手段、所竊得之財物價值、智識程度、犯罪後之態度等一切情狀，量處
    如主文所示之刑，以示懲儆。
據上論斷，應依刑事訴訟法第二百九十九條第一項前段，刑法第三百二十一條第一項
第二款、第四十七條，判決如主文。
本案經檢察官黃立維到庭執行職務。
中      華      民      國      九十      年       三      月     一    日
                                      臺灣臺北地方法院刑事第四庭
                                          法  官  黃  紹  紘
右正本證明與原本無異。
如不服本判決，應於判決送達後十日內，向本院提出上訴狀。
                                          書記官  劉  新  怡
中      華      民      國      九十      年       三      月     一    日
附錄本案論罪科刑法條全文
刑法第三百二十一條
犯竊盜罪而有左列情形之一者，處六月以上五年以下有期徒刑：
一、於夜間侵入住宅或有人居住之建築物、船艦或隱匿其內而犯之者。
二、毀越門扇、牆垣或其他安全設備而犯之者。
三、攜帶兇器而犯之者。
四、結夥三人以上而犯之者。
五、乘火災、水災或其他災害之際而犯之者。
六、在車站或埠頭而犯之者。
前項之未遂犯罰之。


司法院資訊處製作；財團法人民間司法改革基金會備份。
